【裁判字號】    91,交聲,504
【裁判日期】    920227
【裁判案由】    違反道路交通管理處罰條例聲明異議
【裁判全文】
臺灣桃園地方法院刑事交通事件裁定                九十一年度交聲字第五四號
    受 處 分 人
    即 異 議 人   甲○○  .
右列受處分人因違反道路交通管理處罰條例案件，對於交通部公路局新竹區監理所桃
園監理站於九十一年十月三日所為之桃監裁三字第裁五二－Ｅ00000000號處
分（原處分：新竹縣警察局竹縣警交字第Ｅ00000000號），聲明異議，本院
裁定如左：
        主  文
原處分撤銷。
甲○○不罰。
        理  由
一、按受處分人之聲明異議有理由者，交通法庭應以裁定將原處分經聲明異議之部分
    撤銷，道路交通案件處理辦法第二十條前段定有明文。
二、原處分機關固以受處分人即本件異議人甲○○於九十年六月十五日九時三十分，
    騎乘車號ＦＲＢ－七九二號重型機車，行經新竹縣竹一一八線道石光農會前時，
    因未戴安全帽又無照駕駛，經新竹縣警察局新埔分局石光派出所警員製舉發，因
    未如期到案，經原處分機關，以其有違反道路交通管理處罰條例第二十五條第一
    項第三款、第三十一條第六項，而裁處受異議人新臺幣（下同）一千一百元，並
    附具新竹縣警察局舉發違反道路交通管理事件通知單、違反道路交通管理事件裁
    決書、裁決書簽收回執各一份而移送於本院。惟訊據異議人則堅決否認有如前述
    之違規行為，並辯稱：伊從未騎過車號ＦＲＢ－七九二號機車，亦與該車之車主
    不認識，伊於九十年間，連續被開二張罰單，均非伊違規，應是同一人冒用伊名
    義等語。
三、經查，車號ＦＲＢ－七九二號重型機車之車主為彭竹義，有該車之車籍資料一份
    在卷可稽，而本件異議人陳稱伊與車主彭竹義並不相識，而證人即舉發本件違規
    之警員范綱宏到庭證稱：九十年六月十五日當天伊勤地點在新竹縣一一八線石光
    農會前，當時違規行為人沒有帶證件，是他自稱是甲○○，當時舉發之人是否確
    為本件異議人，因太久無法確認等語。次查，訴外人彭維民曾於弓十年七月三十
    一日九時四十五分，於中壢市○○○路段上，因未戴安全帽而警舉發，當時有謊
    報本異議人甲○○之年籍資料等情，業據證人彭維民於桃園縣中壢分局普仁派出
    所坦承在卷，且彭維民與車號ＦＲＢ－七九二號重型機車之車主彭竹義為父子關
    係，此有桃園縣警察局中壢分局九十一年十二月二十八日中警分刑字第○九一○
    ○三一五六八號函及所附之警訊筆錄二份在卷可憑，綜上所述，足認異議人前開
    所辯，尚非子虛。是本件舉發員警之舉發顯有誤認之虞，本件原處分機關未經詳
    查，逕依執勤員警之錯誤舉發即裁處異議人罰鍰，顯有未洽。異議人聲明異議，
    指摘原處分不當，為有理由，自應由本院將原處分撤銷，並諭知異議人不罰。至
    本件違規者之確實姓名、年籍，應由該管機關確實查明後予以裁罰，併此敘明。
四、依道路交通管理處罰條例第八十七條第二項、道路交通案件處理辦法第二十條前
    段，裁定如主文。
中      華      民      國    九十二    年      二      月    二十七    日
                                臺灣桃園地方法院交通法庭
                                      法  官  游  紅  桃
右正本證明與原本無異。
如不服本裁定，應於送達後五日內，向本院提出抗告狀。
                                      書記官  王  元  宏
中      華      民      國    九十二    年      三      月      三      日


司法院資訊處製作；財團法人民間司法改革基金會備份。
